臺灣臺東地方法院民事裁定
111年度事聲字第3號
聲  明  人  薛文賢      現於法務部矯正署泰源技能訓練所執

相  對  人  台東縣農會
法定代理人  楊招信    
送達代收人  黃同寧    
上列當事人間因本院110年度司執聲字第7號確定執行費用額事件
，聲明人（即異議人）對於本院司法事務官於111年1月16日所為
110年度司執聲字第7號之處分（下稱原處分）聲明異議，本院裁
定如下：
    主  文
異議駁回。
    理      由
一、按「當事人對於司法事務官處理事件所為之終局處分，得於
    處分送達後10日之不變期間內，以書狀向司法事務官提出異
    議..。」、「司法事務官認前項異議..為無理由者，應送請
    法院裁定之。」、「法院認第1項之異議為..為無理由者，
    應以裁定駁回之。」，民事訴訟法第240條之4第1項至第3項
    定有明文。經查：聲明人（下稱異議人）於民國111年1月21
    日收受本院司法事務官於所為110年度司執聲字第7號確定執
    行費用額裁定（下稱原裁定，見該卷附送達證書回證）後，
    於法定10日內聲明異議。經司法事務官認其異議無理由而送
    請本院裁定，故應由本院審究異議人之異議有無理由，先為
    敘明。
二、原處分意旨略以：
　　「經本院調取上開執行卷（係指本院109年度司執字第13321
    號拆屋還地執行案件，下稱系爭執行事件）宗核閱審查後，
    確認上述拆屋還地強制執行事件已於110年11月30日執行完
    畢。而聲請人（係指台東縣農會）於上開執行案件中，共支
    出執行費8,719元、土地鑑界費4,000元、員警差旅費200元
    、拆除清運費49,600元，總計共62,519元，此有執行費收據
    、員警差旅費收據、台東地政事務所鑑界費收據、東裕工程
    行拆除清運費統一發票等影本在卷可認為真實。故相對人（
    係指薛有博及異議人甲○○，下同）所應負擔之執行費用確定
    為如主文所示金額。」，併裁定「相對人應連帶向聲請人給
    付之執行費用額，確定為新臺幣（下同）62,519元及自本裁
    定送達之翌日起至清償日止按年息百分之5計算之利息。」
    （見本院卷第10頁：原處分書）。
三、聲明異議理由略以：
　　兩造間之土地租賃契約為相對人一人所寫，未成年人薛有博
    一無所知，何以竟列為求償對象？異議人於此，正式對相對
    人提起恐嚇罪之刑事告訴等語。
四、按①「強制執行，依左列執行名義為之：一、確定之終局判
    決。」（強制執行法第4條第1項第1款）。②「依執行名義，
    債務人應為一定行為而不為者，執行法院得以債務人之費用
    ，命第三人代為履行。」（同法第127條第1項）。③「（第1
    項）強制執行之費用，以必要部分為限，由債務人負擔，並
    應與強制執行之債權同時收取。（第2項）前項費用，執行
    法院得命債權人代為預納。」（同法第28條）。④「債權人
    因強制執行而支出之費用，得求償於債務人者，得準用民事
    訴訟法第91條之規定，向執行法院聲請確定其數額。」（同
    法第29條第1項）。⑤至於「所謂執行必要費用，指因進行強
    制執行程序，必須支出之費用而言，指因實施強制執行所支
    出之必要費用，如測量費、鑑定費、登報費、保管費、協助
    執行人員之差旅費等，此種費用如不支出，強制執行程序即
    難進行；係因債務人不履行債務而生，其必要部分自應由債
    務人負擔。」（最高法院105年台抗字第497號民事裁定意旨
    參照）。⑥又「執行法院專司民事強制執行事務，對於私權
    之爭執，並無審認之權限。故在強制執行程序中，如涉及私
    權之爭執，而其權益關係未盡明確時，應由當事人另依民事
    訴訟程序謀求救濟，要非強制執行法第12條第1項聲明異議
    所能解決。」（最高法院79年度台抗字第310號民事裁判要
    旨參照）。經查：
  ㈠本院108年度訴字第148號判決主文第1項既已載明：「被告（
    係指薛有博及異議人）應將坐落臺東縣○○市○○段○○○○○地號
    土地如附圖編號A所示部分（面積63平方公尺）之地上物拆
    除，並將上開土地交還原告（係指相對人）。」（見系爭執
    行卷附前揭裁判書影本）。嗣相對人以：本院108年度訴字
    第148號拆屋還地判決、臺灣高等法院花蓮分院109年度上易
    字第38號裁定（因未繳上訴費而裁定駁回上訴）暨確定證明
    書為執行名義（以下合稱為系爭執行名義，見系爭執行卷附
    影本），對薛有博及異議人，向本院執行處聲請109年度司
    執字第13321號拆屋還地執行案件（即系爭執行事件），併
    聲請執行法院命第三人代為履行拆除系爭地上物後，自得聲
    請確定得求償於薛有博及異議人：有關拆除系爭地上物之執
    行費用額，應為昭然。至於相對人拆除前揭地上物所生之費
    用合計新臺幣（下同）62,519元（見原處分卷附：執行費8,
    719元、土地鑑界費4,000元、員警差旅費200元、拆除清運
    費49,600元等單據影本），係為系爭執行必要費用乙情，業
    經本院調卷查核無誤，故前揭費用，自應由薛有博及異議人
    負擔，應為明確。
  ㈡至於，異議人主張：兩造間之土地租賃契約為相對人一人所
    寫，未成年人薛有博一無所知，何以竟列為求償對象？異議
    人於此，正式對相對人提起恐嚇罪之刑事告訴乙節。或涉及
    實體爭執，顯非原處分確定執行費用事件之非訟程序所能審
    酌之事項，附此敘明。
五、據上論結，本件異議為無理由，爰依民事訴訟法第240條之4
    第3項後段之規定，裁定如主文所示。
中　　華　　民　　國　　111 　年　　2 　　月　　21　　日
                  民事第一庭    法  官  陳兆翔
以上正本係照原本作成。
如對本裁定抗告，應於收受裁定正本送達後10日內，向本院提出
抗告狀，並繳納抗告裁判費新臺幣1,000元。
中　　華　　民　　國　　111 　年　　2 　　月　　21　　日
                                書記官　李彥勲